【裁判字號】    97,易,858
【裁判日期】    971023
【裁判案由】    竊盜
【裁判全文】
臺灣桃園地方法院刑事判決               97年度易字第858號
公  訴  人  臺灣桃園地方法院檢察署檢察官
被      告  甲○○
上列被告因竊盜案件，經檢察官提起公訴（九十七年度偵字第一
八二四七號），本院判決如下：
    主  文
甲○○共同攜帶凶器、於夜間侵入住宅竊盜，累犯，處有期徒刑
壹年，扣案之鐵剪參支、膠帶貳捲、背包貳個及手套壹雙，均沒
收。
    事  實
一、甲○○前於民國九十三年間因違反毒品危害防制條例案件，
    經本院以九十四年度訴字第二九七號判決分別判處有期徒刑
    十月、六月，應執行有期徒刑一年三月確定，於九十六年一
    月四日假釋出監付保護管束，迄於九十六年一月十八日保護
    管束期滿，假釋未經撤銷，所餘刑期視為執行完畢。猶不知
    警惕，與年籍姓名不詳綽號為「小邱」之成年男子，共同基
    於意圖為自己不法所有之犯意聯絡，於九十七年八月十五日
    凌晨三時三十分許，由甲○○駕駛向不知情友人呂明顯借用
    之車牌號碼CD－二二四六號自用小客車搭載「小邱」，至桃
    園縣平鎮市○○街一百八十三號「明門家園大樓」，推由「
    小邱」先行侵入上址地下室，並打開該址大門，再由甲○○
    攜帶其所有膠帶二捲、背包二個、手套一雙及客觀上足以對
    人之生命、身體、安全構成威脅，且具有危險性之兇器鐵剪
    三支偕同「小邱」侵入上址地下室，接著由甲○○及「小邱
    」合力以鐵剪剪斷該地下室內發電機之電纜線而竊取之，得
    手後再將所竊取之三條電纜線捲成圓形以膠帶黏緊放入甲○
    ○所有之背袋內，並由「小邱」先行揹起電纜線放置車內，
    嗣因上址大樓住戶高汶賢及乙○○發覺報警處理，當場逮捕
    甲○○，並扣得甲○○所有，供本件犯罪所用之鐵剪三支、
    膠帶二捲、手套一雙、背包二個，且在背包內起獲電纜線三
    條，惟「小邱」則趁隙逃逸。
二、案經桃園縣政府警察局平鎮分局報請臺灣桃園地方法院檢察
    署檢察官偵查起訴。
    理  由
一、證據能力
  (一)被告甲○○於警詢、檢察官偵查中所為之自白，並無證據證
    明係出於強暴、脅迫、利誘、詐欺、疲勞訊問、違法羈押或
    其他不正之方法，且與事實相符，依刑事訴訟法第一百五十
    六條第一項規定，得為證據。
  (二)按傳聞法則之重要理論依據，在於傳聞證據未經當事人之反
    對詰問予以核實，乃予排斥，惟若當事人已放棄對原供述人
    之反對詰問權，於法院審判時表明同意該等傳聞證據可作為
    證據，基於證據資料愈豐富，愈有助於真實發現之理念，並
    貫徹刑事訴訟法修法加重當事人進行主義之精神，確認當事
    人對於證據能力有處分權之制度，傳聞證據經當事人同意做
    為證據，法院認為適當者，亦得為證據。另當事人於調查證
    據時，對於傳聞證據表示「沒有意見」，而未於言詞辯論終
    結前聲明異議，應視為已有將該等傳聞證據採為證據之同意
    ，此刑事訴訟法第一百五十九條之五定有明文。本案被告於
    本院審理程序中已表示對卷內人證、書證、物證之證據能力
    均無意見，本院審理時，被告對被告以外之人於審判外之陳
    述之證據能力並未表示意見，迄本院言詞辯論終結前，被告
    亦未爭執本案證據之證據能力，依刑事訴訟法第一百五十九
    條之五第二項之規定，應視為被告已同意本案相關之傳聞證
    據均可做為證據，本院斟酌本案卷內之證據並非非法取得，
    亦無證明力明顯過低之情形，且經本院於審判期日依法進行
    證據之調查、辯論，被告於訴訟上之程序權，已受保障，前
    揭各該證據，均得採為證據。
二、上揭犯罪事實，迭據被告甲○○於警詢時、偵查中及本院審
    理時坦承不諱（見臺灣桃園地方法院檢察署九十七年度偵字
    第一八二四七號卷第八頁至第十一頁、第五十一頁、第六十
    頁至第六十一頁、本院卷第十一頁、第三十頁），核與證人
    即被害人高汶賢、乙○○證述失竊之情節相符（見上開偵卷
    第三十一頁至第三十二頁、第三十四頁至第三十五頁、第六
    十頁），並經證人呂明顯供證屬實（見上開偵卷第三十七頁
    至第三十八頁、第六十一頁），且有贓物認領保管單、車籍
    案件查詢資料、現場監視錄影光碟、翻拍照片九張及查獲現
    場照片七張等證據為證（見上開偵卷第三十六頁、第三十九
    頁、第四十一頁至第四十四頁、第四十七頁至第四十九頁）
    ，復有鐵剪三支、膠帶二捲、手套一雙、背包二個扣案可稽
    （見上開偵卷第三十頁、第六十八頁）。足見被告上開任意
    性自白與事實相符。故本件事證明確，被告犯行堪以認定，
    應依法論科。
二、按刑法第三百二十一條第一項第三款所謂「兇器」，其種類
    並無限制，凡客觀上足對人之生命、身體、安全構成威脅，
    具有危險性之兇器均屬之，且祇須行竊時攜帶此種具有危險
    性之兇器為已足，並不以攜帶之初有行兇之意圖為必要（最
    高法院七十九年臺上字第五二五三號判例意旨可資參照）。
    經查，本件被告甲○○所攜帶至行竊現場之鐵剪三支，係金
    屬材質製造，質地堅硬並具相當質量，有附卷之照片一幀（
    見上開偵卷第四十一頁）可按，此類工具在客觀上既得持以
    攻擊人身，顯然對人之生命、身體、安全構成威脅，具有相
    當危險性，揆諸前揭判例意旨，堪認係上揭條文所稱之「兇
    器」無訛。核被告所為，係犯刑法第三百二十一條第一項第
    一款、第三款之攜帶凶器，於夜間侵入住宅竊盜罪。被告與
    年籍姓名不詳綽號「小邱」之成年男子間就前揭竊盜犯行，
    有犯意聯絡及行為分擔，自屬共同正犯。又本件「明門家園
    大樓」地下室，為該大樓之一部分，與該大樓有密不可分之
    關係，故於夜間侵入該大樓之地下室竊盜，難謂無同時妨害
    居住安全之情形，自應成立夜間侵入住宅竊盜罪，公訴意旨
    認應成立夜間侵入有人居住之建築物竊盜罪，尚有誤會，併
    此敘明。查被告有前開犯罪科刑及執行完畢之記錄，有臺灣
    高等法院被告前案紀錄表在卷可稽，其前受有期徒刑執行完
    畢後五年內，故意再犯本件有期徒刑以上之罪，為累犯，應
    依刑法第四十七條第一項之規定，加重其刑。爰審酌被告前
    有竊盜及毒品前科，此有臺灣高等法院被告前案紀錄表在卷
    可按，素行不良，且被告年輕力壯，竟不思自食其力，而侵
    入他人住宅竊取財物變賣供己花用，惡性非輕，並參酌被告
    之品行、被害人所受損害，兼衡被告犯罪後於偵審中均坦承
    犯行之態度等一切情狀，量處如主文所示之刑。扣案之鐵剪
    三支、膠帶二捲、手套一雙、背包二個，為被告所有且係供
    本件犯罪所用之物，業據被告供承在卷（見本院卷第二十八
    頁），應依刑法第三十八條第一項第二款併予宣告沒收。末
    查扣案之電纜線三條，為被害人高汶賢及張秀華所住之大樓
    住戶所有，應發還該大樓住戶，併此敘明。
據上論結，應依刑事訴訟法第二百九十九條第一項前段，刑法第
二十八條、第三百二十一條第一項第一款、第三款、第四十七條
第一項、第三十八條第一項第二款，判決如主文。
本案經檢察官陳國安到庭執行職務。
中    華    民    國    97    年    10    月    23    日
                  刑事第九庭 審判長  法  官  吳為平
                                     法  官  胡芷瑜
                                     法  官  林玉蕙
以上正本證明與原本無異。
如不服本判決，應於判決送達後10日內向本院提出上訴狀（應附
繕本），其未敘述上訴理由者，應於上訴期間屆滿後20日內補提
理由書狀於本院，上訴於臺灣高等法院。
                              書記官  魏里安
中    華    民    國    97    年    10    月    23    日
附錄本案論罪科刑法條：
中華民國刑法第321 條規定（加重竊盜罪）：
犯竊盜罪而有左列情形之一者，處六月以上、五年以下有期徒刑
：
一、於夜間侵入住宅或有人居住之建築物、船艦或隱匿其內而犯
    之者。
二、毀越門扇、牆垣或其他安全設備而犯之者。
三、攜帶兇器而犯之者。
四、結夥三人以上而犯之者。
五、乘火災、水災或其他災害之際而犯之者。
六、在車站或埠頭而犯之者。
前項之未遂犯罰之。


司法院資訊處製作；財團法人民間司法改革基金會備份。
